臺灣桃園地方法院民事裁定
111年度勞聲字第6號
聲  請  人  台灣圓點奈米技術股份有限公司

法定代理人  章季芸  
代  理  人  陳鵬光律師
            郭曉丰律師
相  對  人  王璿    
上列當事人間交付法庭錄音光碟事件，本院裁定如下：
    主    文
准予交付聲請人關於本院111年度勞訴字第30號給付資遣費等事
件民國111年4月19日言詞辯論期日之法庭錄音光碟。
聲請人就第一項所示錄音光碟內容，不得散布、公開播送，或為
非正當目的使用。
聲請費用由聲請人負擔。
    理  由
一、按當事人及依法得聲請閱覽卷宗之人，因主張或維護其法律
    上利益，得於開庭翌日起至裁判確定後6個月內，繳納費用
    聲請法院許可交付法庭錄音內容；當事人及依法得聲請閱覽
    卷宗之人，因主張或維護其法律上利益，聲請交付法庭錄音
    內容時，應敘明理由，由法院為許可與否之裁定；前項聲請
    經法院裁定許可者，每張光碟應繳納費用新臺幣（下同）50
    元；持有法庭錄音內容之人，就取得之錄音內容，不得散布
    、公開播送，或為非正當目的使用，法院組織法第90條之1
    第1項前段、法庭錄音錄影及其利用保存辦法第8條、法院組
    織法第90條之4第1項分別定有明文。又所謂主張或維護法律
    上利益者，舉凡核對更正筆錄、他案訴訟所需，或認法院指
    揮訴訟方式對其訴訟權益有影響之虞，欲用以保障其法律上
    利益等，均屬之。
二、聲請意旨略以：原告於民國111年4月19日言詞辯論期日，有
    自承被告曾徵詢其調職意願，且就原告主張其於111年3月18
    日以民事起訴補正狀表示終止兩造間勞動契約，被告雖不認
    為有終止事由，但也退一步表示無意見，此涉及原告構成自
    認及兩造是否合意終止勞動契約，為瞭解案件開庭內容，且
    更確切反應當時兩造陳述脈絡以核對更正筆錄，爰聲請交付
    本院111年度勞訴字第30號給付資遣費等事件之111年4月19
    日言詞辯論期日之法庭錄音光碟等語。
三、經查，聲請人為本院111年度勞訴字第30號給付資遣費等事
    件之當事人，為依法得聲請閱覽卷宗之人，復已敘明聲請交
    付法庭錄音以維護其法律上利益之理由，且係於言詞辯論期
    日開庭翌日起至裁判確定後6個月內提出，合於期限規定，
    揆諸首揭法律規定及說明，其聲請尚無不合，應予准許。又
    聲請人就取得之法庭數位錄音光碟內容不得散布、公開播送
    ，或為非正當目的使用，違反前揭規定者，依法院組織法第
    90條之4第2項規定，由行為人之住所、居所，或營業所、事
    務所所在地之地方法院處3萬元以上30萬元以下罰鍰，併予
    諭知如主文第2項所示，以促其注意遵守。
四、爰裁定如主文。　　
中　　華　　民　　國　　111 　年　　7 　　月　　12　　日
                  勞動法庭    法  官   謝志偉
正本係照原本作成。
本裁定不得抗告。
                              書記官   邱淑利
中　　華　　民　　國　　111 　年　　7 　　月　　13　　日